【裁判字號】    90,交上易,212
【裁判日期】    900620
【裁判案由】    過失傷害
【裁判全文】
臺灣高等法院高雄分院刑事判決                    九十年度交上易字第二一二號
    上  訴  人  台灣高雄地方法院檢察署檢察官
    被      告  甲○○
右上訴人因被告過失傷害案件，不服臺灣高雄地方法院九十年度交易字第三三九號中
華民國九十年六月二十日第一審判決（起訴案號：臺灣高雄地方法院檢察署九十年度
偵字第七二四八號），提起上訴，本院判決如左：
      主  文
上訴駁回。
甲○○緩刑參年。
      事實及理由
一、本案經本院審理結果，認第一審以上訴人即被告甲○○犯刑法第二百八十四條第
    一項前段之過失傷害罪，判處拘役肆拾日，並諭知易科罰金折算之標準為參百元
    折算壹日，認事用法及量刑均無不當，應予維持，並引用第一審判決書記載之事
    實、證據及理由。
二、檢察官循告訴人之請求提起上訴，略以：被告甲○○因停車後開啟車門不當，致
    造成由後而來之告訴人乙○○受有身體多處傷害，惟被告於案發後僅表示願以車
    輛保險給付賠償告訴人，其就告訴人所受之傷害始終不聞不問，未表示任何歉意
    ，顯見被告並未因本案而生警惕之心，原審僅判處被告拘役肆拾日，並得易科罰
    金，顯屬輕縱犯罪等語。惟查，本件原審審酌被告過失程度之輕重、對告訴人傷
    害之程度、肇事後坦承之態度、未與告訴人達成民事和解等一切情狀，量處被告
    拘役肆拾日，並諭知易科罰金折算之標準為參百元折算壹日，經核量刑尚屬允當
    ，並無輕縱可言。而被告甲○○當時尚未與告訴人達成民事和解，亦經原審於量
    刑時加以審酌，並無何不當可言。檢察官循告訴人之請求上訴意旨以被告並未因
    本案而生警惕之心，原審僅判處被告拘役肆拾日，並得易科罰金，顯屬輕縱犯罪
    等語，指摘原判決不當，為無理由，應予駁回。
三、查被告甲○○雖曾於民國八十三年間因賭博罪，經臺灣台中地方法院判處有期徒
    刑四月，緩刑三年確定，惟緩刑期間業於八十六年間屆滿，刑之宣告失其效力，
    此外未曾受有期徒刑以上刑之宣告，有臺灣高雄地方法院檢察署刑案資料查註紀
    錄表、臺灣高等法院被告全國前案紀錄表在卷可稽，其因停車後開啟車門，一時
    失忽，偶罹刑典，於本院審理中業與告訴人乙○○經高雄市前金區調解委員會調
    解成立，賠償新台幣十七萬六千元，有調解筆錄一紙在卷足憑，經此刑之宣告後
    ，應知警惕而無再犯之虞，本院因認所宣告之刑以暫不執行其刑為適當，予以宣
    告緩刑三年，用啟自新。
據上論結，應依刑事訴訟法第三百七十三條、第三百六十八條、刑法第七十四條第一
款，判決如主文。
本案經檢察官林應華到庭執行職務。
中      華      民      國    九十      年      九      月    二十五    日
                              臺灣高等法院高雄分院刑事第三庭
                                  審判長法官  莊秋桃
                                        法官  莊崑山
                                        法官  陳中和
右正本證明與原本無異。
不得上訴。
                                      書記官  梁美姿
中      華      民      國    九十      年      九      月    二十六    日
附錄：本判決論罪科刑法條：
刑法第二百八十四條第一項前段
因過失傷害人者，處六月以下有期徒刑、拘役或五百元以下罰金。
                                                                    Ａ
臺灣高雄地方法院刑事判決        九十年度交易字第三三九號
    公  訴  人  臺灣高雄地方法院檢察署檢察官
    被      告  甲○○  男  四十歲（民國○○○年○月○日生）
                        住高雄縣仁武鄉○○村○○路九十號
                        居台中市○區○○里○○○街二八三巷六號
                        身分證統一編號：Ｂ一二六四二九九號
右列被告因過失傷害案件，經檢察官提起公訴（九十年度偵字第七二四八號），本院
判決如左：
    主  文
甲○○因過失傷害人，處拘役肆拾日，如易科罰金以佰元折算壹日。
    事  實
一、甲○○於民國八十九年十月二十一日十八時許，駕駛一輛車號ＣＸ─八七二五號
    自用小客車，沿高雄市前金區○○○街行駛該街八十五號前路邊停車開啟車門時
    ，同向左側適有黃雅雅駕駛一輛車牌ＸＷＨ─一八三號重機車附載乙○○自後駛
    來。甲○○理應注意行人、車輛並讓其先行，依當時情形又無不能注意之情事，
    竟疏未注意即貿然開啟左前車門，以致黃雅雅駕駛該輛重機車閃避不及，擦撞該
    輛自用小客車左前車門倒地。乙○○受有右足蹠骨骨折、右足背裂傷及右膝部挫
    傷等傷害。
二、案經被害人乙○○訴請高雄市政府警察局新興分局報告臺灣高雄地方法院檢察署
    檢察官偵起訴。
    理  由
一、訊據被告甲○○對於右揭時地停車後疏未注意開啟車門致告訴人乙○○受傷之犯
    罪事實坦承不諱，核與告訴人指述情節相符，並有道路交通事故調查報告表在卷
    可稽，告訴人受有上揭傷害，亦有診斷證明書附卷可資佐證。按汽車停車向外開
    啟車門時，應注意行人、車輛，並讓其先行，道路交通安全規則第一百十二條第
    一項第十五款定有明文，被告於右揭時地駕駛車輛停車時，應注意能注意而不注
    意上開規定，以致肇事，被告之行為自有過失。被告過失行為與告訴人之傷害間
    復具有相當因果關係，事證明確，被告犯行堪以認定。
二、核被告甲○○因過失致告訴人乙○○受有傷害，所為係犯刑法第二百八十四條第
    一項前段之過失傷害罪。爰審酌被告過失程度之輕重、對告訴人傷害之程度、肇
    事後坦承之態度、未與告訴人達成民事和解等一切情狀，量處如主文所示之刑。
    查被告行為後刑法第四十一條已於九十年一月十日修正公布，並自同年月十二日
    生效，得易科罰金者，修正為犯最重本刑為五年以下有期徒刑以下之刑之罪，與
    修正前條文規定犯最重本刑為三年以下有期徒刑以下之刑之罪比較，以修正後條
    文有利於被告，依刑法第二條第一項前段規定，應適用修正後之刑法第四十一條
    第一項前段。故依該條規定，諭知易科罰金之折算標準。
據上論斷，應依刑事訴訟法第二百九十九條第一項前段，刑法第二條第一項前段、第
二百八十四條第一項前段、第四十一條第一項，罰金罰鍰提高標準條例第一條前段、
第二條，判決如主文。
中      華      民      國    九十      年      六      月     二十     日
                              臺灣高雄地方法院刑事第一庭
                                      法  官    郭佳瑛
右正本證明與原本無異。
如不服本判決，應於判決送達後十日內，向本院提出上訴狀。
                                       書記官    王美玲
中    華    民    國      九十      年      六      月      二十      日
附錄法條：
刑法第二百八十四條第一項前段


司法院資訊處製作；財團法人民間司法改革基金會備份。
